# 一揽子交易的问题

提问人：ppqqqqpp 时间：2016-01-22 12:15:05
A公司原本有两个个人股东,股东B和D，B持股60%，D持股40%，现他们将股份转让给E公司，使得E公司可以全资控股A公司，目前，E公司付款给B和D的转让款是同一天，我想问下把B和D将股份转让给E看做是一揽子交易，那A公司的股东会决议需要有哪些内容和转让协议需要哪些条款，作为一揽子交易的依据

回答人：chenyiwei
基本要求是体现出这两次股权交易“互为前提和条件，同时生效，其中一项交易的失败都将导致另一项交易的同时失败”。由于需要签两个股权购买协议，所以这两个协议应当明确互相索引，以及明确互为各自的生效前提。具体合同条款请聘请律师在以上原则下进行具体的草拟和设计。

提问人：ppqqqqpp 时间：2016-01-24 15:20:05
陈老师，如果这个转让发生在 2014 年，当时的股权转让合同条款没有满足一揽子交易的条款，工商变更的时候已经对当时的转让合同备案了，现在可以重新签订两份转让合同以满足一揽子交易

回答人：chenyiwei
建议谨慎考虑接受倒签合同作为审计证据可能导致的执业风险。